臺灣臺中地方法院民事判決 
                                    110年度中建簡字第21號
原      告  黃璽瑞即璽瑞工程行

被      告  易陞營造有限公司

法定代理人  黃思卿

上列當事人間請求給付工程款事件，於民國111年4月6日言詞辯
論終結，本院判決如下：
    主      文
原告之訴及假執行之聲請均駁回。
訴訟費用由原告負擔。
    事實及理由
一、原告主張：被告前於民國109年間承攬業主勝新機械工業有
    限公司（下稱勝新公司）於台中市○○區○○路○段000巷00弄0
    號旁之廠房新建工程，將其中地下一樓至三樓矽晶地坪研磨
    等工程（下稱系爭工程）轉包予原告施作，除部分區域被告
    堆積工程材料致原告無法施作外，原告已完成其餘全部工程
    ，承攬報酬計為新台幣（下同）42萬8250元（含稅），惟原
    告僅支付其中23萬7195元。又被告在初步結構建造時，已偷
    工減料，未按照原建築規範施作，原告是直屬被告之包商，
    施工條件全依照被告之條件執行作業，被告不應將遭勝新公
    司扣工程款之責任歸給原告，而在未通知原告之情況強行扣
    除工程款。然被告迄今仍未給付原告上開工程款，爰依兩造
    間承攬契約之法律關係，請求被告如數給付上開款項。訴之
    聲明：⑴被告應給付原告19萬1055元（註：含稅）及自起訴
    狀繕本送達翌日起至清償日止按年息5%計算之利息。⑵願供
    擔保，請准宣告假執行。
二、被告則以：被告前係將系爭工程以總價42萬元發包於原告，
    兩造復追加地下三樓整體粉光工程計6,300元。而原告於110
    年1月間就系爭工程部分工項施工完工後，被告業於110年2
    月間給付原告5,670元，並依原告施作進度（僅完成二、三
    樓，共計490平方公尺），按兩造約定之計價方式，開立票
    面金額23萬1525元之支票，交由被告提示兌現。然原告自11
    0年2月起即未再依約進場施作系爭工程，嗣於110年2月22日
    起，經被告多次通知原告進場施作未完成部分，原告均置之
    不理，其後，被告復於110年3月9日以存證信函(附件3)再次
    催請原告於函到三日內進場施作，亦未獲原告置理。原告既
    以主張其已全數完成系爭工程，則原告自應就已完成之積極
    事實負舉證責任，且原告謂係因被告堆積工程材料，致其無
    從施作顯與事實不符。再者，原告前完成之部分系爭工程，
    嗣後均未經勝新公司驗收通過，原告自不得向被告請領前開
    已完成部分之工程保留款。原告就未施作之系爭部分工程，
    逕向被告請求給付工程款19萬1055元，其自得拒絕給付等語
    為辯。答辯聲明：原告之訴駁回。
三、查本件兩造間訂有勝新廠房新書工程1至3樓矽晶地坪研磨工
    程（下稱系爭工程）之承攬契約（註：次承攬亦為承攬，為
    債權契約，定作人勿庸對標的物具有處分權為必要），工程
    款含追加部分合計為42萬6300元，被告(註：就次承攬而言
    為定作人)已支付其中23萬7195元乙情，已據兩造所不爭執
    ，自堪可信為真實，合先敘明。
四、按稱承攬者，謂當事人約定，一方為他方完成一定之工作，
    他方俟工作完成，給付報酬之契約。約定由承攬人供給材料
    者，其材料之價額，推定為報酬之一部。報酬應於工作交付
    時給付之，無須交付者，應於工作完成時給付之。工作係分
    部交付，而報酬係就各部分定之者，應於每部分交付時，給
    付該部分之報酬。民法第490條、第505條，分別定有明文。
　　而按，承攬工作在契約成立時不存在而有待完成，至少工作
    是否完成，有確認之必要。從承攬人自認為竣到完成點交程
    序歷經申報完工、確定竣工、驗收（初驗及複驗）、點交等
    階段。工作是否完成，不應聽命於承攬人，定作人確認竣工
    乃最低限度基本要求。換言之，所謂標的物的承認亦應屬於
    定作人受領之要素，在有驗收程序的工程，驗收合格為正式
    的承認所受領工作之表示。經查，原告固然提出卷附之照片
　　(卷第205頁至213頁)以為其系爭工程完工之證明，惟該照片
    已為被告否認可為完工之證據，被告並舉110年3月19日施工
    查驗紀錄及照片（卷第97頁至129頁）以為原告尚未完工之
    證明。上開原告所提之照片部分與被告所提照片，核屬相同
    ，足認原告未能證明系爭工程已完工之事實。次查，被告因
    原告自110年2月起即未再依約進場施作系爭工程，被告嗣於
    110年3月9日以存證信函(卷第85頁、87頁)催請原告進場施
    作乙情，亦有該存證信函附卷可稽。互核原告起訴狀所載
　　系爭工程之施作係至110年2月8日止，益證系系爭工程非如
    原告所稱已完工之事實甚明。
五、綜上所述，系爭工程既尚未完工，則承攬人原告本於兩造間
    承攬契約之法律關係，請求定作人被告給付如聲明所示之系
    爭工程餘款，於法即有未合，自無理由，應予以駁回，其假
    執行之聲請既失所附麗，爰一併予以駁回，爰為判決如主文
    第1項所示。
六、據上論結，本件原告之訴為無理由，依民事訴訟法第78條，
    判決如主文。
中　　華　　民　　國　　111 　年　　4  　月　　27 　　日
                      臺灣臺中地方法院臺中簡易庭
                                  法　官　陳添喜
以上正本係照原本作成。
如不服本判決，應於送達後20日內，向本院提出上訴狀並表明上
訴理由，如於本判決宣示後送達前提起上訴者，應於判決送達後
20日內補提上訴理由書（須附繕本）。如委任律師提起上訴者，
應一併繳納上訴審裁判費。
中　　華　　民　　國　　111 　年　　4  　月　　27 　　日

                                  書記官　黃舜民